【裁判字號】    97,訴,706
【裁判日期】    971209
【裁判案由】    違反槍砲彈藥刀械管制條例
【裁判全文】
臺灣苗栗地方法院刑事判決               97年度訴字第706號
公  訴  人  臺灣苗栗地方法院檢察署檢察官
被      告  甲○○
指定辯護人  本院公設辯護人  乙○○
上列被告因違反槍砲彈藥刀械管制條例案件，經檢察官提起公訴
（97年度偵字第3628號），本院判決如下：
    主  文
甲○○犯非法持有可發射金屬子彈具殺傷力之改造手槍罪，累犯
，處有期徒刑參年肆月，併科罰金新臺幣伍萬元，罰金如易服勞
役，以新臺幣壹仟元折算壹日。扣案之改造手槍壹枝（含彈匣壹
個，槍枝管制編號：0000000000號），沒收之。
    事  實
一、前科資料：
    甲○○前於民國93年間因違反毒品危害防制條例案件，經本
    院93年度訴字第304 號判決判處有期徒刑1 年2 月、4 月，
    並定應執行有期徒刑1 年4 月確定；復於94年間因違反同條
    例案件，經本院以94年度訴字第137 號判決判處有期徒刑 8
    月、1 年4 月，並定應執行有期徒刑1 年10月確定，嗣經減
    刑為有期徒刑4 月、8 月，並定應執行有期徒刑11月確定，
    上開各罪經接續執行，於96年7 月16日縮刑期滿執行完畢。
    （構成累犯）
二、詎甲○○猶不知悔改，明知手槍係屬槍砲彈藥刀械管制條例
    所公告列管之物品，未經主管機關許可，不得持有，竟於90
    年5 、6 月間於其位於苗栗縣竹南鎮○○里○○路2115巷 3
    弄22號住處，收受具殺傷力之改造仿BERETTA 廠84型半自動
    手槍1 枝（槍枝管制編號0000000000號，含彈匣1 副），而
    未經許可持有之。嗣於97年7 月31日15時許，在其上開住處
    2 樓房間內之床底下，為警持搜索票執行搜索，當場查獲並
    扣得上開改造手槍1 枝（含彈匣1 副），而查獲上情。
三、案經苗栗縣警察局竹南分局移送臺灣苗栗地方法院檢察署檢
    察官偵查起訴。
    理  由
一、認定犯罪事實所憑之證據及理由：
    本件訊據被告甲○○於本院審理時，對於上述犯罪事實坦承
    不諱（見本院卷97年11月25日審判筆錄第6 頁）。而扣案之
    改造手槍經送鑑定之結果，依內政部警政署刑事警察局97年
    9 月15日刑鑑字第0970118374號槍彈鑑定書所附卷之槍彈測
    試紀錄表所載（見偵查卷第57～59頁），經內政部警政署刑
    事警察局以性能檢驗法鑑驗，擊發功能正常，可供擊發適用
    子彈使用，認具殺傷力，是上開改造手槍具有殺傷力之事實
    ，已甚明確。此外，復有證人即於被告住處查獲系爭改造手
    槍時在場證人宋約翰、黃姿螢、黃志鴻等之警詢證述、承辦
    之竹南分局偵查員謝泰然之偵訊證述、秘密證人A1之偵訊證
    述及相片5 張，附卷可稽（見偵查卷第12～19、30、54、69
    頁），足認被告之任意性自白與事實相符，本件事證明確，
    犯行堪已認定，應予依法論科。
二、論罪科刑之理由：
  (一)被告成立之犯罪：
  1.核被告甲○○所為，係犯槍砲彈藥刀械管制條例第8 條第 4
    項之非法持有改造手槍罪。被告有事實欄所載之罪刑執行情
    形，有臺灣高等法院被告前案紀錄表在卷可查，其受有期徒
    刑之執行完畢後，5 年以內故意再犯本件有期徒刑以上之持
    有改造手槍罪，構成累犯，爰依刑法第47條第1 項規定依法
    加重其刑。
  2.次按，持有槍砲為長時間之繼續，乃行為之繼續而非狀態之
    繼續，故如未受允准，持有軍用槍砲而無正當理由之行為持
    續長時間，於終止持有前，均在其犯罪行為實施中。其間法
    律縱有變更，其行為既繼續實施至新法施行以後，即與犯罪
    後法律有變更之情形不同，不生新舊法比較適用之問題，最
    高法院75年度臺上字第3370號判決可資參照。是查本件被告
    持有改造手槍之犯罪時間雖在90年5 、6 月間至97年7 月31
    日，而持有時間持續至刑法95年7 月1 日施行後，惟依上開
    實務見解尚不生新舊刑法比較適用問題，附此敘明。
  (二)量刑理由之說明：
    爰審酌近年來我國非法槍枝、子彈氾濫，嚴重危害國人生命
    、身體及財產之安全，被告等無視禁令，持有系爭具殺傷力
    空氣槍之行為，足以對社會之治安及他人之生命、財產安全
    造成危險，本應嚴罰重懲，然審酌被告甲○○犯後有所悔悟
    、於本院審理期間終能坦承犯行，態度尚稱良好，而節省有
    限之司法資源，且持有期間並未持該違法槍彈犯罪，對社會
    所生危害非重，併參酌其生活狀況、犯罪之動機、手段、智
    識程度為國中畢業，及公訴人請求審酌被告前科及坦承犯行
    等情量處適當刑度等一切情狀，爰量處主文所示之刑，及就
    併科罰金部分依刑法第42條第3 項，諭知易服勞役之折算標
    準，以資懲儆。
  (三)沒收部分：
    末查，扣案具殺傷力之改造手槍1 枝（含彈匣1 個，槍枝管
    制編號：0000000000號），屬違禁物，應依刑法第38條第 1
    項第1 款之規定宣告沒收，併此敘明。
三、適用之法律：
  (一)刑事訴訟法第299 條第1 項前段。
  (二)槍砲彈藥刀械管制條例第8 條第4 項。
  (三)刑法第11條前段、第47條第1 項、第42條第3 項前段、第38
    條第1 項第1 款。
本案經檢察官洪清秀到庭執行職務
中    華    民    國    97    年    12    月    9     日
                  刑事第二庭  審判長法  官  楊清益
                                    法  官  林大為
                                    法  官  林靜雯
以上正本證明與原本無異。
如不服本判決，應於判決送達後10日內向本院提出上訴狀（應抄
附繕本），其未敘述上訴理由者，應於上訴期間屆滿後20日內補
提理由書狀於本院，上訴於臺灣高等法院臺中分院。
                                    書記官  劉千瑄
中    華    民    國    97    年    12    月    9     日
附錄：本判決論罪科刑法條全文
槍砲彈藥刀械管制條例第8 條第4 項：
未經許可，製造、販賣或運輸鋼筆槍、瓦斯槍、麻醉槍、獵槍、
空氣槍或第4 條第1 項第1 款所定其他可發射金屬或子彈具有殺
傷力之各式槍砲者，處無期徒刑或5 年以上有期徒刑，併科新臺
幣1 千萬元以下罰金。


司法院資訊處製作；財團法人民間司法改革基金會備份。
